# 关于权益结算的股份支付

提问人：雪落星空 时间：2019-02-14 18:59:23
新三板甲公司设立员工持股计划，员工通过乙有限合伙企业间接持有甲公司100 万股股份，有限合伙企业的出资总额等于 100 万。甲公司实际控制人担任普通合伙人，持股员工 ABC 担任有限合伙人。ABC 出资额分别为 20万、 30 万、 40 万。合伙协议规定：有限合伙人（间接持有易畅股份股份数）：A（ 20 万）、B（ 30 万）、C（ 40 万），并承诺在甲公司工作年限至少为五年（即 2017 年 1 月 1 日至 2021 年 12 月 31 日），有限合伙人（激励对象）在公司的任职年限需满足未来五年（从 2017 年 1 月 1 日至2021 年 12 月 31 日）的劳动年限，若某合伙人劳动服务未满一年，即由公司控股股东、乙合伙企业普通合伙人 D 以 1 元/股价格全部购回其合伙份额；若某合伙人劳动服务已满一年但未满两年，即由公司控股股东、乙合伙企业普通合伙人 D 以 1 元/股价格全部购回其合伙份额的五分之四；若某合伙人劳动服务已满两年但未满三年，即由公司控股股东、乙合伙企业普通合伙人 D 以 1 元/股价格全部购回其合伙份额的五分之三以此类推，直至合伙人为公司劳动服务满五年为止。授予日权益工具公允价值为1 元/每股。
① 假设 ABC都满足工作年限条件
2017 年 12 月 31 日账务处理为：借：管理费用 18 万贷：资本公积 18万
2018 年 12 月 31 日账务处理为：借：管理费用 18 万（ 90 万 2/5-18万）贷：资本公积 18 万
......
② 假设 A于 2018 年 11 月 30 日离职
2017 年 12 月 31 日账务处理为：借：管理费用 18 万贷：资本公积 18万
2018 年 12 月 31 日账务处理为：借：管理费用 10 万 （ 70 万 2/5-18万）贷：资本公积 10 万
以上账务处理是否正确？

回答人：chenyiwei
此处的股份支付实际上是一次授予、分期解锁的，即分 5 年解锁，每年解锁 1/5。另外还需要确定所授予的股份于授予日的公允价值。
假设所授予的股份于授予日的公允价值为 5 元/股，则扣除授予价格 1 元/股后，股份支付的公允价值为 4 元/股，合计 360 万元。
因此， 2017 年度内，在无激励对象离职的情况下，应确认的股份支付费用为：
3601/5+3601/51/2+3601/5+3601/51/3+3601/5+3601/51/4+3601/5+3601/51/5=164.40万元。 2018 年度的股份支付费用为：92.40 万元。
见下表：
2017 2018 2019 2020 2021
1 72 72
2 72 36 36
3 72 24 24 24
4 72 18 18 18 18
5 72 14.4 14.4 14.4 14.4
14.4
合计 360 164.4 92.4 56.4 32.4
14.4
如果 A 于 2018 年内离职，则：
2017 年度股份支付费用不受影响；
2018 年度股份支付费用=92.4-722/9（第二批次）-722/32/9（第三批次）-722/42/9（第四批次）-722/5*2/9（第五批次）=51.33 万元。